【裁判字號】    95,訴,1460
【裁判日期】    950628
【裁判案由】    違反槍砲彈藥刀械管制條例
【裁判全文】
臺灣臺中地方法院刑事判決              95年度訴字第1460號
公  訴  人  臺灣臺中地方法院檢察署檢察官
被      告  丙○○
                    （現於臺灣臺東武陵監獄執行中）
指定辯護人  本院公設辯護人  戊○○
上列被告因違反槍砲彈藥刀械管制條例案件，經檢察官提起公訴
（九十四年度偵字第一一四五三號），本院判決如下：
    主    文
丙○○未經許可，寄藏可發射子彈具有殺傷力之改造手槍，累犯
，處有期徒刑壹年拾月，併科罰金新台幣陸萬元，罰金如易服勞
役，以新臺幣玖佰元即銀元佰元折算壹日。扣案之改造手槍貳
枝（槍枝管制編號：0000000000號及0000000
000號，各含彈匣壹個）及直徑八．一ＭＭ之子彈肆顆，均沒
收。
    犯罪事實
一、丙○○前於民國八十六年六月間，因違反肅清煙毒條例及麻
    醉藥品管理條例案件，經臺灣高等法院臺中分院以八十六年
    度上訴字第二二四五號判決分處有期徒刑二年二月、十月確
    定，另因違反槍砲彈藥刀械管制條例案件，經臺灣高等法院
    臺中分院以八十七年度上更(一)字第七一號判決處有期徒刑一
    年二月確定，復因違反槍砲彈藥刀械管制條例案件，經臺灣
    高等法院臺中分院以八十七年度上訴字第三八一號判決處有
    期徒刑一年五月確定，經合併定應執行刑為有期徒刑四年六
    月確定，入監執行後，於八十九年三月十六日因縮短刑期假
    釋出監，而於九十年十一月九日因假釋付保護管束期滿視為
    執行完畢。詎仍不知悔改，其明知真實姓名、年籍不詳，綽
    號「阿強」之成年男子（下稱「阿強」），於九十三年五月
    間某日，在臺中縣大雅鄉○○路附近所交付之仿ＷＡＬＴＨ
    ＥＲ廠ＰＰＫ／Ｓ型半自動手槍製造之改造手槍一枝（槍枝
    管制編號：0000000000號，含彈匣一個）、該彈
    匣內直徑約為八．一ＭＭ土造金屬子彈而具殺傷力之子彈六
    顆及仿ＳＩＧＳＡＵＧＥＲ廠Ｐ２２０型半自動手槍製造之
    改造手槍一枝（槍枝管制編號：0000000000號、
    含彈匣一個），分屬具有殺傷力之改造手槍及子彈，竟仍基
    於未經許可寄藏槍、彈之犯意而予同時收受後，並代為藏放
    在上開地點某水溝旁，再於同年六月下旬某日，將上開槍、
    彈攜至臺中縣大雅鄉○○○路二六巷十五號友人之住處予以
    藏放，而未經許可，寄藏上開槍、彈。嗣丙○○另因違反毒
    品危害防制條例等案件經臺灣臺中地方法院檢察署檢察官甲
    ○○指揮彰化縣警察局北斗分局員警黃盛祿等人於九十四年
    七月十二日二十時許拘提到案後，經丙○○主動供出其於上
    開住處寄藏該等改造手槍及土造子彈（上開子彈中之二顆，
    業已鑑驗試射而失違禁物之性質），而在犯罪未發覺前，向
    員警自首表示願接受裁判，並帶同員警前往上開處所查緝，
    始因此查扣上開槍、彈及丁○○所有之槍管三枝（丁○○部
    分由本院另行判決）、林志堅所有之大批槍枝及子彈半成品
    （林志堅部分由檢察官另行偵辦）等物，而獲悉上情。
二、案經彰化縣警察局北斗分局、海巡署臺中機動查緝隊、臺中
    縣警察局豐原分局報請臺灣臺中地方法院檢察署檢察官偵查
    起訴。
    理    由
一、上開犯罪事實，業據被告丙○○於警詢、偵查及本院審理時
    坦承不諱，復有現場照片九幀、扣押筆錄及扣押物品目錄表
    一份在卷可稽，且有上開改造手槍二枝及子彈六顆扣案足憑
    ，而上開扣案之手槍二枝及子彈六顆，送請內政部警政署刑
    事警察局鑑定結果，認為係仿ＷＡＬＴＨＥＲ廠ＰＰＫ／Ｓ
    型半自動手槍製造之金屬玩具手槍換裝土造金屬槍管而成之
    改造手槍一枝（槍枝管制編號：0000000000）、
    仿ＳＩＧＳＡＵＧＥＲ廠Ｐ２２０型半自動手槍製造之金屬
    玩具手槍換裝土造金屬槍管而成之改造手槍一枝（槍枝管制
    編號：0000000000），均可擊發適用之子彈，皆
    具有殺傷力；直徑約八．一ＭＭ子彈六顆，採樣二顆試射均
    可擊發，均具殺傷力之事實，有該局九十四年八月十八日刑
    鑑字第○九四○一一一九二一號槍彈鑑定書在卷可憑（偵查
    卷第一○五至一一三頁），足見被告上開自白，核與事實相
    符。另外，上開扣案之槍、彈確係被告主動向執行拘提之員
    警黃盛祿等人供出，並予報繳查獲等情，亦經指揮偵辦之檢
    察官甲○○於起訴書中敘明綦詳，堪認被告確有自首並報繳
    上開槍、彈之情無疑。本案事證明確，被告之犯行，堪予認
    定。
二、按未經許可寄藏、持有槍砲、彈藥等罪，其寄藏、持有之繼
    續，為行為之繼續，並非狀態之繼續，故一經寄藏、持有，
    其犯罪即告成立，但其完結，須繼續至寄藏、持有行為終了
    時為止，此有最高法院八十八年度台抗字第一六八號裁定可
    資參照，則被告上開寄藏槍、彈之行為既係於查獲當日即九
    十四年七月十二日始行終了，自應適用九十四年一月二十六
    日修正公布之槍砲彈藥刀械管制條例，尚不生新舊法比較之
    問題，先予敘明。是核被告所為，係犯槍砲彈藥刀械管制條
    例第八條第四項之未經許可，寄藏可發射子彈具有殺傷力之
    改造手槍罪及同條例第十二條第四項之未經許可，寄藏子彈
    罪。又被告寄藏上開改造手槍二枝及土造子彈六顆之行為，
    當然均包含持有性質，故其持有行為應為寄藏行為所吸收，
    均不另論罪。被告以一寄藏行為觸犯前開二罪，為想像競合
    犯，應從一重之未經許可寄藏可發射子彈具有殺傷力之改造
    手槍罪處斷。再被告有如犯罪事實欄所載曾受有期徒刑執行
    完畢之前科，此有臺灣臺中地方法院檢察署刑案資料查註紀
    錄表及臺灣高等法院被告全國前案紀錄表各一份在卷足憑，
    其於五年以內再犯本件有期徒刑以上之罪，為累犯，應依刑
    法第四十七條之規定，加重其刑。又按刑法第六十二條規定
    ，對於未發覺之罪自首而受裁判者，減輕其刑。但有特別規
    定者，依其規定；又槍砲彈藥刀械管制條例第十八條第一項
    前段規定，犯本條例之罪自首，並報繳其持有之全部槍砲、
    彈藥、刀械者，減輕或免除其刑，此為刑法第六十二條但書
    之特別規定，自應優先適用，是被告於有偵查犯罪職權之員
    警發覺其有寄藏上開槍、彈前，主動告知其有本件犯行，而
    帶同警員前往查扣全部槍、彈，而自首並報繳其持有之全部
    槍、彈，自應適用槍砲彈藥刀械管制條例第十八條第一項前
    段規定，減輕其刑，並依法先加後減之。爰審酌被告有如犯
    罪事實欄之前科素行，猶不知悔悟，寄藏可發射子彈，具殺
    傷力之改造手槍二枝與具殺傷力之土造子彈六顆等物，對社
    會治安有重大危害，然未持槍、彈犯案，及犯罪後供認犯行
    ，態度尚稱良好等一切情狀，量處如主文所示之刑，並諭知
    罰金易服勞役之折算標準。至扣案之改造手槍二枝（槍枝管
    制編號：0000000000號及0000000000
    號，各含彈匣一個）及直徑八．一ＭＭ之子彈四顆（其中二
    顆，於鑑定試射後，已失其違禁物之性質，爰不另為沒收之
    諭知），均係違禁物，爰依刑法第三十八條第一項第一款之
    規定，均宣告沒收之。
據上論斷，應依刑事訴訟法第二百九十九條第一項前段，槍砲彈
藥刀械管制條例第八條第四項、第十二條第四項、第十八條第一
項前段，刑法第十一條前段、第五十五條、第四十七條、第四十
二條第二項、第三十八條第一項第一款，罰金罰鍰提高標準條例
第二條，判決如主文。
本案經檢察官乙○○到庭執行職務
中    華    民    國    95    年    6     月    28    日
                  刑事第八庭    審判長法  官   朱光國
                                      法  官   鍾堯航
                                      法  官   洪堯讚
上正本證明與原本無異。
如不服本判決，應於送達後十日內向本院提出上訴狀（須附繕本
），上訴於台灣高等法院台中分院。
                                      書記官   柳寶倫
中    華    民    國    95    年    6     月    28    日
附錄論罪科刑法條
槍砲彈藥刀械管制條例第八條第四項
未經許可，持有、寄藏或意圖販賣而陳列第一項所列槍枝者，處
三年以上十年以下有期徒刑，併科新臺幣七百萬元以下罰金。
槍砲彈藥刀械管制條例第十二條第四項
未經許可，持有、寄藏或意圖販賣而陳列子彈者，處五年以下有
期徒刑，併科新台幣三百萬元以下罰金。


司法院資訊處製作；財團法人民間司法改革基金會備份。
